【裁判字號】    88,重訴,62
【裁判日期】    901019
【裁判案由】    侵權行為損害賠償
【裁判全文】
臺灣屏東地方法院民事判決  八十八年度重訴字第六二號
    原        告  辛○○
                  子○○
                  卯○○
                  丑○○
                  癸○○
                  寅○○○
                  庚○○
                  丁○○
                  戊○○
                  壬○○○
                  乙○○
                  丙○○
                  己○○
    被        告  甲○○
    被        告  林俊任
                  張洪秀花
                  郭美蘭
                  張朝琴
                  歐如琴
右當事人間請求侵權行為損害賠償事件，本院判決如左：
    主    文
被告應連帶給付原告庚○○、丁○○、戊○○、壬○○○、乙○○、丙○○、己○○
新台幣柒拾萬陸仟柒佰柒拾元；連帶給付原告辛○○新台幣柒萬零玖佰貳拾元；連帶
給付原告子○○、卯○○、丑○○、癸○○、寅○○○新台幣陸萬零佰元，及均自
民國八十六年八月十三日起至清償日止，按週年利率百分之五計算之利息。
原告其餘之訴駁回。
訴訟費用由被告連帶負擔百分之七；餘由原告負擔。
本判決第一、三項於原告庚○○、丁○○、戊○○、壬○○○、乙○○、丙○○、己○○以新台幣貳拾萬元；原告辛○○以新台幣貳萬元；原告子○○、卯○○、丑○○
、癸○○、寅○○○以新台幣貳萬元供擔保後，各得為假執行。但被告於假執行程序
實施前，如分別以新台幣柒拾萬陸仟柒佰柒拾元為原告庚○○、丁○○、戊○○、壬○○○、乙○○、丙○○、己○○預供擔保；以新台幣柒萬零玖佰貳拾元為原告辛○○預供擔保；以新台幣陸萬零佰元為原告子○○、卯○○、丑○○、癸○○、寅○○○預供擔保，得免為假執行。
原告其餘假執行之聲請駁回。
    事    實
甲、原告方面：
一、聲明：請求判決(一)被告應連帶給付原告辛○○新台幣（下同）二百四十萬元，連
    帶給付原告子○○、卯○○、丑○○、癸○○、寅○○○二百四十萬元，連帶給
    付原告庚○○、丁○○、戊○○、壬○○○、乙○○、丙○○、己○○七百二十
    萬元，及均自起訴狀繕本送達翌日（即民國八十六年八月十三日）起至清償日止
    ，按週年利率百分之五計算之利息。(二)願供擔保，請准宣告假執行。
二、陳述：
 (一) 原告庚○○、丁○○、戊○○、壬○○○、乙○○、丙○○及己○○之被繼承人
    許明、原告辛○○、原告子○○、卯○○、丑○○、癸○○及寅○○○之被繼
    承人簡英祥，於八十一年八月間分別取得屏東縣萬丹鄉公所核發坐落屏東縣萬丹
    鄉○○○段一二九五─六、一二九五─三、一二九五─四地先號土地高屏溪河川
    公地種植使用許可書，准原告種植苦瓜。而被告甲○○係屏東順升砂石行、育石
    砂石行、包統企業有限公司（下稱包統公司）之實際負責人，經營砂石之採運業
    務，明知不得在行水區內擅採砂石，竟於八十四年五、六月間非法擅取原告所為
    種植使用土地上之砂石，經原告制止，不以為意。又於八十五年八月間賀伯颱風
    侵襲後，再度挖取原告等使用土地上之砂石，造成河川嚴重流失，並致系爭一二
    九五─六、一二九五─三、一二九五─四地先號土地面積各約○．六台甲、○．
    二台甲、○．二台甲無法耕作，而受有損害，刑案部分並經臺灣高等法院高雄分
    院八十八年度上易字第一五○六號判處被告甲○○有期徒刑一年四月確定。
 (二) 原告既因被告甲○○盜採砂石致無法耕作而受有損害，自可依民法第一百八十四
    條第一項、第一百八十八條第一項之規定，請求被告連帶賠償。而原告承租系爭
    土地種植苦瓜，每分地可種植一百株，每株收入約三千元，每台分一季可收入三
    十萬元，一年收入二季，是每台分地每年種植苦瓜約可收入六十萬元；自八十四
    年五、六月間至八十六年八月，以二年計，本件原告庚○○、丁○○、戊○○、
    壬○○○、乙○○、丙○○及己○○之被繼承人許明無法種植面積約○．六台
    甲，即六台分，損失七百二十萬元；原告辛○○無法種植面積約○．二台甲，即
    二台分，損失二百四十萬元；原告子○○、卯○○、丑○○、癸○○及寅○○○
    之被繼承人簡英祥無法種植面積亦約○．二台甲，即二台分，損失二百四十萬元
    ，為此提出本件訴訟，請求被告連帶賠償。
 (三) 原告固自八十四年五、六月間即出面制止被告之採砂行為，惟迄至八十五年間被
    告仍繼續挖取砂石，範圍並未確定且行為持續進行，至八十六年六月十一日鈞院
    檢察署提起公訴，始確知被告之不法行為，並於八十六月八月十二日提出本件附
    帶民事損害賠償，並未有罹於時效之問題。又本件刑事部分，固未論及原告辛○○、原告子○○、卯○○、丑○○、癸○○及寅○○○之被繼承人簡英祥部分，
    惟該部分原告均已依法聲請察官上訴。
三、證據：提出公司變更登記事項卡、戶籍登記謄本、刑事告訴狀、臺灣高等法院高
    雄分院八十八年度上易字第一五○六號判決各一件、屏東縣河川公地種植使用許
    可書三件為證，並聲請勘驗現場，及訊問證人林文振、吳調富、簡富吉。
乙、被告方面：
壹、被告甲○○部分：
一、聲明：請求判決(一)駁回原告之訴。(二)如受不利判決，願供擔保，請准宣告免為假
    執行。
二、陳述：
 (一) 本件原告所使用之河川公地範圍究竟如何？多少面積與砂石之挖掘案件有關？連
    地政機關人員均無法明確測量判斷，僅以推估、推論之方式行之，豈可作為損害
    賠償之根據？至經濟部水利處第七河川局之測量圖，以現場早已歷經多次颱風與
    河水改道，地形地貌早已不復往昔，原告憑何即可確定遭挖掘之面積所在與大小
    ？其據而製作之測量圖，豈可作為判決之基礎。且刑事案件中，證人李士霸、張
    金川、陳回、饒守忠、林回已證述明確，被告根本未有任何挖掘砂石之行為，更
    無侵害原告所使用之河川公地，原告請求賠償，自無是理。
 (二) 又原告如何證明其在系爭河川公地上種植苦瓜收益？若其主張種植「人參」，則
    被告豈非要傾家蕩產賠上天價金額？而縱有如原告所言種植苦瓜之收益損失，則
    據屏東縣政府所頒布「屏東縣八十六年度辦理徵收土地農林作物及水產養殖物、
    畜禽補償遷移費查估基準」之規定，有關苦瓜每公畝收獲價值僅補償五千元，以
    原告自承每年二次收獲季節，則每公畝一年之補償費只有一萬元左右，而據此政
    府核定之公定價格加以補償計算原告自稱使用之面積，每人僅可主張一、二萬元
    收益損失而已，何來原告所指稱之數百萬元之損失？
 (三) 本件原告主張侵權行為損害賠償，惟被告侵害其何種權利？縱使有挖掘砂石之行
    為，為何就不可以種植苦瓜？又為何連續二年不可以種植苦瓜？倘原告自己怠惰
    ，豈可歸責被告？
三、證據：提出屏東縣八十六年度辦理徵收土地農林作物及水產養殖物、畜禽補償遷
    移費查估基準一件為證，並聲請訊問證人張金川、林回、饒守忠、陳回、張金對
    。
貳、被告林俊任、張洪秀花、郭美蘭、張朝琴、歐如琴部分：
一、聲明：請求判決(一)駁回原告之訴。(二)如受不利判決，願供擔保，請准宣告免為假
    執行。
二、陳述：
 (一) 被告林俊任、張朝琴、歐如琴於八十七年始向訴外人沈永維購買包統公司股份，
    並不知情此一訴訟；且當時的行為人係沈永維、甲○○，包統公司又已因未營業
    而遭勒令解散，為此不願承受訴訟。另被告郭美蘭未於最後言詞辯論期日到場，
    惟亦以書面為同此之陳述。
 (二) 民法第一百八十八條第一項所定之「僱用人責任」，須受僱人因執行職務，不法
    侵害他人之權利者，始由僱用人與行為人連帶負損害賠償責任。惟被告甲○○並
    非被告之受僱人，亦無事實上之僱用關係，其於鈞院九十年六月四日勘驗現場時
    亦係先稱：「我與包統企業沒有關係」至其雖陳稱：「實際上育石砂石行則是由
    我任負責人，其中﹄育石﹃為營業用，﹄包統﹃則為商業用」，然此並不足以證
    明其即為被告之受僱人；且其既已自承「育石砂石行由我任負責人」，應足認被
    告甲○○與育石砂石行始有此等關係存在。至本件刑事判決於事實欄中記載「甲○○為．．包統企業有限公司之實際負責人」惟既經被告甲○○否認如前，而綜
    觀判決理由並無任何證據可證明有此事實，且原告迄未舉證證明，是甲○○是否
    為包統企業有限公司之實際負責人即有可疑，自難責令被告應負僱用人之責任。
    況「實際負責人」之意涵為何？其與民法第一百八十八條第一項所稱「受僱人」
    之意義是否相當，亦非無疑。退步言之，縱認被告甲○○與被告包統企業有限公
    司有受僱人與僱用人之關係，惟被告甲○○之盜採砂石行為是否為其職務上或與
    職務有關聯之行為，亦非無疑。而如被告甲○○所稱：育石為營業用、包統則為
    商業用，可知被告實際上並未參與挖採砂石之業務，自難遽認被告應負僱用人之
    責任。從而，被告自無從依民法第一百八十八條第一項之規定與被告甲○○連帶
    負賠償之責，本件原告之請求難認有理由。
 (三) 現況測量面積，並不當然代表被告甲○○當時挖掘面積，尤以期間經歷多次颱風
    ，地貌已有變化。
 (四) 被告張洪秀花另陳稱：被告甲○○及訴外人沈永維、王福順是包統公司前此的三
    大股東，每人股份差不多，至於被告則是十股中僅占半股的小股東。本件賠償金
    ，曾交由被告甲○○轉交原告等農民，實際金額訴外人沈永維知道，惟嗣被告春
    波則稱其寧願被關，也不把錢交出來。
 (五) 被告歐如琴另陳稱：其並不認識被告甲○○或包統公司前此之其他股東，惟於八
    十五年盜採砂石案發生後，前此股東將股份全數出賣，而因被告想承作砂石生意
    ，故而於八十七年六月間與其兄即被告張朝琴向被告甲○○以外之其他股東購買
    股份，前此盜採砂石一事與之無關，本件須將原股東與其後承受之股東區隔，被
    告僅承買設備。
丙、本院依職權調閱本院八十六年度訴字第五七八號卷、函萬丹鄉農會，並依聲請勘
    驗現場並囑託經濟部水利處第七河川局派員實施測量並就現地勘測成果與河川公
    地使用圖籍套繪成果圖。
    理    由
一、被告郭美蘭經受合法通知，未於最後言詞辯論期日到場，核無民事訴訟法第三百
    八十六條各款所列事由，爰依原告之聲請，由其一造辯論而為判決。
二、本件原告起訴主張被告甲○○係屏東順升砂石行、育石砂石行、包統公司之實際
    負責人，經營砂石之採運業務，明知不得在行水區內擅採砂石，竟於八十四年五
    、六月間非法擅取原告庚○○、丁○○、戊○○、壬○○○、乙○○、丙○○及
    己○○之被繼承人許明、原告辛○○、原告子○○、卯○○、丑○○、癸○○
    及寅○○○之被繼承人簡英祥分別經屏東縣萬丹鄉公所核准使用之坐落屏東縣萬
    丹鄉○○○段一二九五─六、一二九五─三、一二九五─四地先號土地上之砂石
    ，經原告制止，猶不以為意；又於八十五年八月間賀伯颱風侵襲後，再度挖取原
    告等使用土地上之砂石，造成河川嚴重流失，並致系爭一二九五─六、一二九五
    ─三、一二九五─四地先號土地面積各約○．六台甲、○．二台甲、○．二台甲
    無法耕作，而受有損害。而按原告承租系爭土地種植苦瓜，每分地可種植一百株
    ，每株收入約三千元，每台分一季可收入三十萬元，一年收入二季，是每台分地
    每年種植苦瓜約可收入六十萬元；自八十四年五、六月間至八十六年八月，以二
    年計，本件原告庚○○、丁○○、戊○○、壬○○○、乙○○、丙○○及己○○
    之被繼承人許明無法種植面積約○．六台甲即六台分，損失七百二十萬元；原
    告辛○○無法種植面積約○．二台甲即二台分，損失二百四十萬元；原告子○○
    、卯○○、丑○○、癸○○及寅○○○之被繼承人簡英祥無法種植面積亦約○．
    二台甲即二台分，損失二百四十萬元，為此依侵權行為之法律關係，提出本件訴
    訟。
三、被告甲○○則以其究侵害原告何種權利？又原告所使用之河川公地範圍中，與砂
    石挖掘案件有關之面積究為若干，地政機關人員均無法明確測量判斷，僅以推估
    、推論之方式行之，豈可作為損害賠償之根據。且以現場早已歷經多次颱風與河
    水改道，地形地貌早已不復往昔，原告憑何確定遭挖掘之面積所在與大小？經濟
    部水利處第七河川局據而製作之測量圖，豈可作為判決之基礎。況刑事案件中，
    證人李士霸、張金川、陳回、饒守忠、林回已證述明確，被告根本未有任何挖掘
    砂石之行為，更無侵害原告所使用之河川公地，原告請求賠償，自屬無理。另原
    告如何證明其在系爭河川公地上種植苦瓜收益？而縱使有挖掘砂石之行為，為何
    就不可以種植苦瓜？又為何連續二年不可以種植苦瓜？且縱有如原告所言種植苦
    瓜之收益損失，則據屏東縣政府所頒布「屏東縣八十六年度辦理徵收土地農林作
    物及水產養殖物、畜禽補償遷移費查估基準」之規定，有關苦瓜每公畝收獲價值
    僅補償五千元，以原告自承每年二次收獲季節，則每公畝一年之補償費只有一萬
    元左右，據此加以計算原告自稱使用之面積，每人僅可主張一、二萬元收益損失
    而已，並無原告所指稱之數百萬元之損失等語，資為抗辯。而被告林俊任、張洪
    秀花、郭美蘭、張朝琴、歐如琴則以本件當時的行為人係訴外人沈永維、被告甲○○；至被告張洪秀花當時僅為十股中占半股的小股東，被告歐如琴則係於八十
    五年盜採砂石案發生後，因想承作砂石生意而於八十七年六月間與被告張朝琴一
    同向被告甲○○以外之其他股東購買股份；故而，前此盜採砂石一事與之無關。
    又被告甲○○並非包統公司之受僱人，亦無事實上之僱用關係，本件刑事判決於
    事實欄中記載「甲○○為．．包統企業有限公司之實際負責人」惟綜觀該判決理
    由並無任何證據可證明有此事實，原告亦迄未舉證證明，是甲○○是否為包統企
    業有限公司之實際負責人即有可疑；況「實際負責人」之意涵為何？其與民法第
    一百八十八條第一項所稱「受僱人」之意義是否相當，亦非無疑。而縱認被告甲○○與被告包統企業有限公司有受僱人與僱用人之關係，惟被告甲○○之盜採砂
    石行為是否為其職務上或與職務有關聯之行為，亦非無疑。尤以依被告甲○○所
    稱：育石為營業用、包統則為商業用等語，可知包統公司實際上並未參與挖採砂
    石之業務，自難遽認包統公司應負僱用人之責任。況以現況測量面積，並不當然
    代表被告甲○○當時挖掘面積，尤以期間經歷多次颱風，地貌已有變化，本件原
    告之請求難認有理由等語置辯。
四、被告甲○○經營砂石採運業務，明知不得在行水區內擅採砂石，竟意圖為自己不
    法之所有，於八十四年五、六月間，非法擅取原告庚○○、丁○○、戊○○、壬○○○、乙○○、丙○○及己○○之被繼承人許明、原告辛○○、原告子○○
    、卯○○、丑○○、癸○○及寅○○○之被繼承人簡英祥分別經屏東縣萬丹鄉公
    所核准使用之坐落屏東縣萬丹鄉○○○段一二九五─六、一二九五─三、一二九
    五─四地先號土地上之砂石，經原告制止，猶不以為意；又於八十五年八月間賀
    伯颱風侵襲後，再度挖取原告等使用土地上之砂石，造成河川嚴重流失，並致系
    爭一二九五─六、一二九五─三、一二九五─四地先號土地面積各約○．六台甲
    、○．二台甲、○．二台甲無法耕作，而受有損害等情，業據原告提出屏東縣河
    川公地種植使用許可書等件為證，且有證人簡富吉、吳調富於本院審理時證述明
    確，復經本院至現場勘驗屬實，並囑託經濟部水利處第七河川局派員實施測量，
    有勘驗筆錄及經濟部水利處第七河川局就現地勘測成果與河川公地使用圖籍套繪
    成果圖在卷可稽，堪信為實在。至被告甲○○雖辯以其未有任何挖掘砂石之行為
    ，更無侵害原告所使用之河川公地云云，惟查證人李士霸、沈永維於本件刑案偵
    訊中分別證述「（租給甲○○何用﹖）租給他取砂石」「受僱挖土」（見前揭刑
    案卷所附八十六年一月二十日偵訊筆錄），被告甲○○於偵訊辯護狀上亦坦承：
    「確有挖到一二九五─六號約○‧五七八○公頃土地」（見偵查卷第五十七頁）
    等語，證人丁○○、林文振於本件刑案審理、勘驗中亦證述被告甲○○於賀伯颱
    風來襲前即已挖過界，而挖及許明承租之土地，經許明之子丁○○阻攔（見
    前揭刑案卷八十六年十二月二十六日審判筆錄、八十七年一月十五日勘驗筆錄）
    ，均經本院調取前揭卷宗核閱無訛，被告甲○○復空言否認，實無足採。另就被
    告甲○○抗辯原告使用河川公地之範圍中，與砂石挖掘案件有關之面積究為若干
    ，地政機關人員均無法明確測量判斷；又現場歷經多次颱風與河水改道，地形地
    貌已不復往昔，經濟部水利處第七河川局據原告所指遭挖掘之面積所在與大小而
    製作之測量圖，未可作為判決之基礎云云，查屏東地政事務所人員與本院至現場
    勘驗時陳稱其所轄範圍到堤防為止，系爭土地是河川局管理的，其沒有地籍圖，
    無從測繪指界（見九十年六月四日勘驗筆錄），是足推認本件砂石挖掘之面積，
    地政機關乃基於權責劃分而事實上無從為測量，尚非技術上無法達成，應先敘明
    ；至經濟部水利處第七河川局就現地勘測成果與河川公地使用圖籍之套繪成果圖
    ，係依據該局人員至現場就現況位置所遺留的坑洞測量其範圍及深度，再套繪在
    屏東縣政府移交當時的河川圖籍上，而計算出分別在系爭地號土地之面積；又以
    水性及地形為判斷，尚不足造成該坑洞，應是人為破壞，亦即以高屏溪的水流方
    向而言，不可能往該處流經過等情，復據經濟部水利處第七河川局副工程司沈偉
    證述明確，本院審酌其為具專門知識及經驗之人，其所為證述，顯堪採信，該套
    繪成果圖自非無可採。綜上，本件被告甲○○所辯，尚無足憑；原告分別取得坐
    落屏東縣萬丹鄉○○○段一二九五─六、一二九五─三、一二九五─四地先號土
    地高屏溪河川公地種植使用許可，為有權使用系爭土地之人，詎被告甲○○明知
    不得在行水區內擅採砂石，並應於申請區域四週埋設界樁以資識別以嚴格控制挖
    採深度與範圍，竟意圖為自己不法之所有，非法擅取系爭土地上之砂石，致原告
    受有損害一情，已堪認定；核被告甲○○所為，難謂非以背於善良風俗之方法加
    損害於他人，從而，原告請求被告甲○○應負侵權行為損害賠償責任，於法即無
    不合。又就原告主張被告甲○○為包統公司實際負責人一節，查被告甲○○於本
    院現場勘驗時，初固稱：「我與包統企業沒有關係」，惟其嗣復稱：「實際上育
    石砂石行則是由我任負責人，其中﹄育石﹃為營業用，﹄包統﹃則為商業用」，
    核與被告林俊任、張洪秀花、郭美蘭、張朝琴、歐如琴所稱被告甲○○、訴外人
    沈永維係包統公司當時的行為人、為包統公司的大股東等語，大致相符，原告之
    主張，堪可採認；本院復參考卷附之公司變更登記事項卡記載其所營事業涵蓋砂
    石料買賣及土石之採取業務等，從而，原告因被告甲○○非法擅取砂石致侵害其
    權益，而主張包統公司及其承受訴訟人應連帶負擔賠償責任，洵屬有據。
五、次爰審酌原告得請求之金額。查原告分別經屏東縣萬丹鄉公所核准使用之坐落屏
    東縣萬丹鄉○○○段一二九五─六、一二九五─三、一二九五─四地先號土地遭
    被告甲○○非法擅取砂石之範圍，各為七六一六．三二平方公尺、七六四．二八
    平方公尺、六七八．五一平方公尺，有經濟部水利處第七河川局於九十年七月二
    十六日就現地勘測成果與河川公地使用圖籍之套繪成果圖附卷足稽，至證人沈偉
    即經濟部水利處第七河川局副工程司固稱：該面積可能略有誤差等語，惟本院斟
    酌該可能誤差乃基於屏東縣政府移交時之河川圖籍為影本、非原圖，無法考慮影
    本所可能有的橫、縱之伸縮比例不規則而生的現象，爰認該可能誤差尚屬應容許
    之範圍，而不額外予以考量；從而，依前揭套繪成果圖所示之面積換算系爭一二
    九五─六、一二九五─三、一二九五─四地先號土地遭被告甲○○非法擅取砂石
    之範圍，各為約○．七八五三台甲（即約七．八五三分）、約○．○七八八台甲
    （即約○．七八八分）、約○．○六七○台甲（即約○．六七○分）。次查，原
    告分別經屏東縣萬丹鄉公所核准使用前揭土地，並用以種植苦瓜，有屏東縣河川
    公地種植使用許可書及該許可書記載作物類別「苦瓜」在卷可憑，且經證人林文
    振、吳調富、簡富吉即系爭河川公地之鄰地承租人證述無訛，堪信為實在。惟原
    告就其主張承租系爭土地種植苦瓜，每分地可種植一百株，每株收入約三千元，
    每台分一季可收入三十萬元，一年收入二季，每台分地每年種植苦瓜約可收入六
    十萬元等情，並未能舉證以實其說；至被告甲○○所提按屏東縣八十六年度辦理
    徵收土地農林作物及水產養殖物、畜禽補償遷移費查估基準，每公畝收獲價值五
    千元，則顯屬過低，亦無可採。經本院函屏東縣萬丹鄉農會詢以後庄仔段高屏溪
    河川公地上種植苦瓜一年可收成之次數及每分地每次可收入若干，其回函係稱：
    後庄仔段高屏溪河川公地種植苦瓜，一年可種植一期（約秋冬季）收成時間約三
    至五個月，一般管理每分地約可收入三萬元，良好管理約可收入六萬元，即年收
    入（見卷附之屏萬農推字第四六○號、第二七六號）等語，尚屬合理，爰折衷而
    以每分地年收入為四萬五千元為計算之基準。是以八十四年五、六月間至八十六
    年八月被告甲○○為警查獲時止，共可種植二期，一期每分地可收入四萬五千元
    ，再與系爭土地之面積計算之，總計系爭一二九五─六、一二九五─三、一二九
    五─四地先號土地各損失七十萬六千七百七十元、七萬零九百二十元、六萬零三
    百元，原告於各該範圍內之請求，尚無不合，所訴應予准許，惟逾此部分，則應
    予駁回。
六、假執行之宣告：
    原告及被告各陳明願供擔保，聲請為假執行之宣告或免為假執行，核均無不合，
    爰分別酌定相當之擔保金額宣告之，併准許之。至原告敗訴部分，其假執行之聲
    請，已因失所附麗，自應予駁回。
據上論結，本件原告之訴為一部有理由，一部無理由，依民事訴訟法第三百八十五條
第一項前段、第七十九條但書、第八十五條第二項、第三百九十條第二項、第三百九
十二條，判決如主文。
中      華      民      國    九十      年      十    月    十九    日
                                    臺灣屏東地方法院民事第二庭
~B法      官  王幸華
右為正本，係照原本作成。
如對本判決上訴，須於判決送達後廿日內向本院提出上訴狀。
~B法院書記官  江永年
中      華      民      國    九十      年      十      月      十九    日


司法院資訊處製作；財團法人民間司法改革基金會備份。
